【裁判字號】    97,聲,456
【裁判日期】    971030
【裁判案由】    沒入保證金
【裁判全文】
臺灣士林地方法院刑事裁定
抗  告  人  甲○○
上列抗告人因不服本院九十七年九月二十三日所為九十七年度聲
字第四五六號裁定，提起抗告，本院裁定如下：
    主  文
抗告駁回。
    理  由
一、本件抗告意旨詳如附件所載。
二、按第一百十八條第一項之沒入保證金，以法院之裁定行之；
    又當事人對於法院之裁定有不服者，除有特別規定外，得抗
    告於直接上級法院；又抗告期間，除有特別規定外，為五日
    ，自送達裁定後起算；原審法院認為抗告不合法律上之程式
    或法律上不應准許，或其抗告權已經喪失者，應以裁定駁回
    之，刑事訴訟法第一百二十一條第一項、第四百零三條第一
    項、第四百零六條前段、第四百零八條第一項前段分別定有
    明文。復按在監獄或看守所之被告，於抗告期間內向監所長
    官提出抗告書狀者，視為抗告期間內之抗告，此觀同法第四
    百十九條準用第三百五十一條第一項規定即明。而監所與法
    院間無在途期間可言，是抗告人在監獄或看守所，如向該監
    所長官提出抗告書狀，因不生扣除在途期間之問題，故必在
    抗告期間內提出者，始可視為抗告期間內之抗告；如逾期始
    向該監所長官提出抗告書狀，即不得視為抗告期間內之抗告
    ，雖監所長官即日將抗告書狀轉送法院收文，因無扣除在途
    期間之可言，其抗告仍屬已經逾期（最高法院八十六年度臺
    抗字第八０號裁定意旨參照）。查本件抗告人前於民國（下
    同）九十七年八月十九日具狀，對本院於九十七年四月十六
    日以九十七年度聲字第四五六號沒入保證金之裁定，提起抗
    告（誤載為聲明異議）一案，業經本院於同年九月二十三日
    以抗告人逾越法定抗告期間而裁定駁回抗告，於同年十月七
    日送達臺灣臺北監獄管理員並轉交該裁定正本予抗告人本人
    收受無訛，此有前開裁定書及送達證書各一份附卷可稽，揆
    諸前開說明，抗告人對於前開抗告逾期駁回之裁定表明不服
    者，其抗告期間，應自送達裁定正本之翌日即九十七年十月
    八日起算，計至同年十月十三日（末日十二日為星期日順延
    至翌日即十三日）止，五日抗告期間即已屆滿，而抗告人遲
    至同年十月十四日始向監所長官提出本件抗告狀，亦有狀載
    臺灣臺北監獄收狀章戳為憑，顯已逾法定抗告期間，是以，
    本院審酌前情認本件抗告核與法律規定之程式不符，應予裁
    定駁回，至抗告意旨所陳，因屬實體事項，礙於本件抗告之
    程序要件有違法律規定，致無法審酌，附此敘明。
三、據上論斷，應依刑事訴訟法第四百零八條第一項前段，裁定
    如主文。
中    華    民    國    97    年    10    月    30    日
                  刑事第三庭  法  官      黃欣怡
以上正本證明與原本無異。
如不服本裁定應於送達後5 日內向本院提出抗告狀。
                              書記官      陳慧玲
中    華    民    國    97    年    10    月    30    日


司法院資訊處製作；財團法人民間司法改革基金會備份。
